【裁判字號】    98,上訴,479
【裁判日期】    980414
【裁判案由】    違反毒品危害防制條例
【裁判全文】
臺灣高等法院高雄分院刑事判決         98年度上訴字第479號
上  訴  人
即  被  告  甲○○
                  （現另案在臺灣屏東監獄竹田分監執行中）
上列上訴人因違反毒品危害防制條例案件，不服臺灣屏東地方法
院97年度訴字第1746號中華民國98年2 月18日第一審判決（起訴
案號：臺灣屏東地方法院檢察署97年度毒偵字第2255號），提起
上訴，本院判決如下：
     主  文
上訴駁回。
     理  由
一、按不服地方法院之第一審判決而上訴者，應向管轄第二審之
    高等法院為之，且上訴書狀應敘述具體理由，第二審法院認
    為上訴書狀未敘述理由或上訴有刑事訴訟法第362 條前段之
    情形者，應以判決駁回之，刑事訴訟法第361 條第1 項、第
    367 條前段定有明文。所謂不服第一審判決之具體理由，必
    係依卷內既有訴訟資料或提出新事證，指摘或表明第一審判
    決有何採證認事、用法或量刑等足以影響判決本旨之不當或
    違法，而構成應予撤銷之具體理由，始足當之；倘僅泛言原
    判決認定事實錯誤、違背法令、量刑失之過重或輕縱，而未
    指出具體事由，或形式上雖已指出具體事由，然該事由縱使
    屬實，亦不足以認為原判決有何不當或違法者，皆難謂係具
    體理由，俾與第二審上訴制度在請求第二審法院撤銷、變更
    第一審不當或違法之判決，以實現個案救濟及節制濫行上訴
    之立法目的相契合。是倘上訴人之上訴書狀雖述上訴理由
    ，惟並未具體述第一審判決有何不當或違法情形，即與未
    述具體理由無異，所為上訴，即非適法。
二、上訴人即被告甲○○不服原判決，上訴意旨略以：被告係犯
    施用第一級毒品罪，但已自首，原審雖亦認被告合乎自首要
    件而減輕其刑，然竟仍科處有期徒刑1 年8 月，量刑顯不適
    當；又被告之前亦有數施用第一級毒品案已被判決，加上本
    案，總計科刑約為6 年有期徒刑，司法體制採用一罪一罰，
    與憲法保障人權之旨意有違，爰提起上訴，請撤銷原判決，
    更為適法之判決云云。
三、查被告所犯之施用第一級毒品罪，其法定刑為6 月以上5 年
    以下有期徒刑；而其前曾因施用毒品及偽造文書案件，分別
    經原審法院判處有期徒刑1 年2 月及6 月確定，二罪接續執
    行，於96年8 月15日執行完畢後，5 年之內又於97年9 月11
    日再故意犯本件有期徒刑之罪，為累犯，應依刑法第47條第
    1 項之規定加重其刑；又95年7 月1 日修正公布施行之刑法
    ，已廢除第56條連續犯之規定，刑法修正後多次施用毒品之
    犯行，除符合接續犯之要件外，採一罪一罰之原則。原審審
    酌被告雖於犯後坦承犯行，而其施用毒品行為本質上係自我
    戕害行為，反社會性之程度較低，惟施用毒品不僅足以戕害
    其個人身心，且極易滋生其他犯罪，惡化治安，嚴重損及公
    益，況被告前屢經觀察勒戒、強制戒治等處遇助其戒除毒品
    ，竟仍再為本件施用毒品犯行，顯見其不思悔改，自制力亦
    不佳，以及斟酌被告早於81年間即因違反麻醉藥品管理條例
    案件經法院判刑，此後於85年、90年、94年、97年間亦多次
    因施用毒品被法院判刑，期間更多次經法院裁定強制戒治、
    觀察勒戒，卻仍再犯本案，足見其已耽溺於毒品而無法自拔
    ，更無視於國家社會之法治等一切情狀，予以科處有期徒刑
    1 年8 月，量刑應屬適中，且與憲法保障人權之意旨無違。
    被告上訴並未具體述原審判決有何違法或不當之情形，即
    與未述具體理由無異，依上說明，其上訴即非適法，應予
    駁回，並不經言詞辯論為之。
四、據上論斷，應依刑事訴訟法第367 條前段、第372 條，判決
    如主文。
中    華    民    國    98    年    4     月    14    日
                  刑事第四庭    審判長法  官  蕭權閔
                                      法  官  吳進寶
                                      法  官  陳吉雄
以上正本證明與原本無異。
如不服本判決應於收受本判決後10日內向本院提出上訴書狀，其
未敘述上訴理由者，並得於提起上訴後10日內向本院補提理由書
狀（均須按他造當事人之人數附繕本）「切勿逕送上級法院」。
中    華    民    國    98    年    4     月    15    日
                                      書記官  郭蘭蕙


司法院資訊處製作；財團法人民間司法改革基金會備份。
